---
title: "1_Data_Exploration"
author: "Olivier EKAMBI"
date: "4 mars 2018"
output: html_document
---

```{r setup, include=FALSE}
knitr::opts_chunk$set(echo = TRUE)
library(dplyr)
```

## Analyse exploratoire des donnees de 'Match'

# Identification et resultat du match

```{r}
glimpse(Match[,1:11])
summary(Match[,1:11])
```

# Coordonnees XY des 'Home players'. 

Question 1 : doit on considérer les coordonnées X et Y séparément ou au contraire les agréger en une seule coordonnée XY. De quel type serait cette coordonnée XY 
Question 2 : Doit on considerer le schema general de jeu (par ex. 4-4-2, 3-3-4 comme une et une seule variable agrégeant le positionnement des diffrerents joueurs ? )

```{r}
glimpse(Match[,12:22])
summary(Match[,12:22])
glimpse(Match[,34:44])
summary(Match[,34:44])
```

# Coordonnees XY des 'Away players'. 



```{r}
glimpse(Match[,23:33])
summary(Match[,23:33])
glimpse(Match[,45:55])
summary(Match[,45:55])
# exemple de configuration de jeu
plot(t(Match[700,23:33]),t(Match[700,45:55]))
```
# Identifiants des joueurs des deux équipes 

Identifiants permettent de faire le lien avec le nom des joueurs et leurs caractéristiques dans la table 'Players'

```{r}
glimpse(Match[,56:66])
summary(Match[,56:66])
glimpse(Match[,67:77])
summary(Match[,67:77])
```

# Déroulement du match. 

Question : quel est le bon format ? JSON ?

```{r}
glimpse(Match[,78:85])
summary(Match[,78:85])

```


# Cotes des 10 bookmakers 

H : Home win odds
D : Draw odds
A : Away win odds


B365 : Bet365
BW : Bet&Win
IW : Blue Square
LB : Ladbrokes
PS : Pinnacle
WH : William Hill
SJ : Stan James
VC : VC Bet
GB : Gamebookers
BS : Blue Square

```{r}
glimpse(Match[,86:115])
summary(Match[,86:115])

```

## Analyse exploratoire des donnees de 'Player'

Question 1 : transformer la variable birthday en format date
Question 2 : Quelle unité de poids est retenue ?



```{r}
glimpse(Player)
summary(Player)

```


## Analyse exploratoire des donnees de 'Player_Attributes'

# Caractéristiques générales

date : mettre en format de date
preferred_foot : format factor (deux modalités : right or left)
attacking work rate : format factor (trois modalités ordonnées: high, medium, low)
defensive work rate : format factor (trois modalités ordonnées: high, medium, low)

```{r}
glimpse(Player_Attributes[,1:9])
summary(Player_Attributes[,1:9])

```

# Caractéristiques spécifiques (sourced from EA sport FIFA)

```{r}
glimpse(Player_Attributes[,10:42])
summary(Player_Attributes[,10:42])

```

## Analyse exploratoire des donnees de 'Team'



```{r}
glimpse(Team)
summary(Team)
```

## Analyse exploratoire des donnees de 'Team_Attributes'

date : remettre au format date

mettre au format factor (relation d'ordre ?)

buildUpPlaySpeedClass
buildUpPlayDribblingClass
buildUpPlayPassingClass
buildUpPlayPositioningClass
chanceCreationPassingClass
chanceCreationCrossingClass
chanceCreationShootingClass
chanceCreationPositioningClass
defencePressureClass 
defenceAggressionClass 
defenceTeamWidthClass 
defenceDefenderLineClass  

```{r}
glimpse(Team_Attributes)
summary(Team_Attributes)
```

## Verification unicite des lignes des differentes matrice


```{r}
sum(Match != unique(Match), na.rm=TRUE)
sum(Player != unique(Player), na.rm=TRUE)
sum(Player_Attributes != unique(Player_Attributes), na.rm=TRUE)
sum(Team != unique(Team), na.rm=TRUE)
sum(Team_Attributes != unique(Team_Attributes), na.rm=TRUE)
```

